臺北高等行政法院簡易判決
　　　　　　　　　　　　　　　　　　 96年度簡字第00415號
原　　　告　甲○○
被　　　告　臺北縣新店市公所
代　表　人　乙○○（市長）
上列當事人間因廢棄物清理法事件，原告不服臺北縣政府中華民
國96年5 月17日北府訴決字第0960137360號（案號：00000000號
）訴願決定，提起行政訴訟。本院判決如下：
　　主  文
原告之訴駁回。
訴訟費用由原告負擔。
　　事  實
一、程序說明：
    本件因屬不服行政機關所為罰鍰處分而涉訟，其標的之金額
    為新臺幣（下同）2,400 元，係在20萬元以下，依行政訴訟
    法第229 條第1 項第2 款、第2 項規定及司法院民國（下同
    ）92年9 月17日（92）院臺廳行一字第23681 號令，應適用
    簡易程序，本院並依同法第223 條第1 項規定，不經言詞辯
    論，逕行裁判。
二、事實概要：
    被告於92年6 月26日公告臺北縣新店市轄內69里行政區域為
    指定清除地區，禁止於該市指定清除地區內，有違反廢棄物
    清理法各條規定之污染行為。嗣稽查員於95年12月30日上午
    10時11分許，在臺北縣新店市○○路○ 段186 號對面公車站
    候車亭背板上，發現有任意張貼之廣告乙紙，乃當場拍照存
    證，並依廣告上所戴之聯絡電話號碼「0000000000」，循線
    查獲為原告所使用中，認原告有違反廢棄物清理法第27條第
    10款規定之情形，據以告發，並移由被告依同法第50條第3
    款規定，作成96年1 月29日北縣店執字第9600119 號處分書
    裁處原告2,400 元罰鍰（下稱原處分）。原告不服，提起訴
    願，遭決定駁回，遂向本院提起行政訴訟。
三、兩造聲明：
  (一)原告聲明求為判決：
    1.訴願決定及原處分均撤銷。
    2.訴訟費用由被告負擔。
  (二)被告聲明求為判決：
    1.原告之訴駁回。
    2.訴訟費用由原告負擔。
四、兩造之爭點：
　(一)原告主張之理由：
    原告並沒有張貼廣告在公車站背板上，不知道為什麼貼有系
    爭廣告，雖然廣告上的電話是原告的，但不代表那張廣告單
    是原告貼的，原告只有把廣告單放信箱或發給路人而已，有
    心人士故意惡作劇將系爭廣告亂張貼在公車站背板上，若因
    此被罰，實屬冤枉，請求撤銷本件罰單。
　(二)被告主張之理由：
    1.被告92年6 月26日北縣店清字第0920024887號公告新店市
      69里行政區域內列為指定清除地區，依廢棄物清理法第27
      條規定在指定清除地區內嚴禁有污染行為，違者依同法第
      50條處以罰鍰。廢棄物清理法第27條：「在指定清除地區
      內嚴禁有下列行為…………第10款：張貼或噴漆廣告污染
      定著物。」
    2.本案經查原告所張貼之租屋廣告，由採證廣告證物資料所
      示電話，查詢所有人資料，並經電話查證依實做成紀錄表
      ，電話查證結果略以：「（1.詢問：我在安康路上看到你
      們租屋廣告，回答有；2.詢問：租金多少，回答已出租）
      。」等語，且就原告所提訴願書之字跡觀之，核與系爭廣
      告相同，顯見系爭廣告係原告為出租房屋而張貼，原告空
      言否認違規，難以採信。系爭廣告嚴重污染定著物，破壞
      市容。被告依廢棄物清理法第50條規定，衡酌受處人行為
      違反行政規範情節之輕重情事處以2,400 元罰鍰，並無不
      合，原告之訴為無理由，敬請依法駁回原告之訴，以昭公
      信。
五、得心證之要領：
  (一) 按廢棄物清理法第27條第10款規定：「在指定清除地區內
　　嚴禁有下列行為：…一○、張貼或噴漆廣告污染定著物。」
    第50條第3 款規定：「有下列情形之一者，處新臺幣1,200
    元以上6,000 元以下罰鍰。經限期改善，屆期仍未完成改善
    者，按日連續處罰：…三、為第27條各款行為之一。」
  (二)查首開事實欄所述之事實，有稽查照片在卷可按。被告依系
    爭廣告上所戴之聯絡電話號碼「0000000000」，向遠傳電信
    股份有限公司查詢，使用人確為原告，且其留存之身分證字
    號及帳單地址等資料，核與原告之資料相符，有遠傳電信股
    份有限公司提供之資料可徵，即原告亦自承該電話號碼係其
    所使用（見原告起訴狀）。
  (三)原告雖主張: 「廣告上的電話是我的，但不代表那張廣告單
    是我貼的，我只有把廣告單放信箱或發給路人而已」云云，
    惟查，被告依系爭廣告刊登之電話查證結果略以：「（問：
    我在安康路上看到你們租屋廣告）答：有（問：租金多少？
    ）答：已出租」等語，有被告查證紀錄表可稽，足見系爭廣
    告係原告為出租房屋而張貼，原告亦自承有將出租廣告發給
    路人及置放信箱等散佈宣傳行為，參以出租房屋之地點均在
    台北縣新店市，系爭廣告張貼之地點在臺北縣新店市○○路
    ○ 段186 號對面公車站候車亭背板上，有地緣地利之便，則
    原告因此得以出租房屋，收取租金之利益，綜上各等情以觀
    ，被告認定系爭廣告係原告所為（按原告親自張貼或使人張
    貼均屬原告所為），即屬有據，原告空言否認，並不足採。
六、綜上所述，被告以原告違反廢棄物清理法第27條第10款規定
    ，依第50條第3 款規定，衡酌其違規情節，以原處分科處罰
    鍰2,400 元，核無違誤，訴願決定，予以維持，亦屬妥適，
    原告徒執前詞，訴請撤銷，為無理由，應予駁回。
據上論結，本件原告之訴為無理由，依行政訴訟法第98條第1 前
段、第233 條第1 項，判決如主文。
中　　華　　民　　國　　96　　年　  10   月　  1      日
                          第一庭      法  官  林惠瑜
上為正本係照原本作成。
本件以訴訟事件所涉及之法律見解具有原則性者為限，始得於本
判決送達後20日內向本院提出上訴狀並表明上訴理由，如已於本
判決宣示後送達前提起上訴者，應於判決送達後20日內補具上訴
理由（均按他造人數附繕本），且經最高行政法院許可後方得上
訴。
中　　華　　民　　國　　96　　年　  10 　月　  1      日
                                      書記官  劉道文
